【裁判字號】    99,交聲,859
【裁判日期】    990730
【裁判案由】    違反道路交通管理處罰條例聲明異議
【裁判全文】
臺灣士林地方法院交通事件裁定        99年度交聲字第859號
    原處分機關  臺北市交通事件裁決所
    異  議  人
    即受處分人  甲○○
上列異議人即受處分人因違反道路交通管理處罰條例案件，對於
臺北市交通事件裁決所民國99年7 月14日所為之處分（原處分案
號：北市裁罰字第裁22-G0H118056號）聲明異議，本院裁定如下
：
    主  文
異議駁回。
    理  由
一、按汽車駕駛人停車時，在設有禁止停車標誌之處所停車者，
    處新臺幣（下同）600 元以上1 千200 元以下罰鍰，道路交
    通管理處罰條例第56條第1 項第4 款定有明文；又汽車駕駛
    人違規停車而駕駛人不在場，經以科學儀器取得證據資料證
    明其行為違規，當場不能對駕駛人掣單舉發者，得對汽車所
    有人逕行舉發之，同條例第7 之2 條亦有明文。次按道路交
    通管理處罰條例所稱之汽車，包括機器腳踏車，復為同條例
    第3 條第8 款所明定。再按違反道路交通管理處罰條例第56
    條第1 項第4 款事件，機車在設有禁止停車標誌之處所停車
    者，於期限內繳納罰鍰或到案聽候裁決者，處600 元罰鍰，
    違反道路交通管理事件統一裁罰基準及處理細則第2 條第2
    項之裁罰基準表可資參照。
二、原處分意旨略以：本件異議人即受處分人甲○○所有之車號
    YC2-565 號重型機車，於民國99年5 月9 日上午08時19分許
    ，在臺中市○○路36號騎樓外，經臺中市警察局第一分局員
    警拍照逕行舉發有「在設有禁止停車標誌之處所停車」之違
    規，受處分人於應到案日期前申訴，經原處分機關臺北市交
    通事件裁決所審查結果，仍認有前開違規行為，而依道路交
    通管理處罰條例第56條第1 項第4 款規定，裁處罰鍰600 元
    等情，有卷附臺中市警察局舉發違反道路交通管理事件通知
    單（中市警交字第G0H118056 號）、臺北市交通事件裁決所
    違反道路交通管理事件裁決書（北市裁罰字第裁22-G0H1180
    56號）可稽。
三、受處分人異議意旨略以：伊於99年5 月9 日，在臺中市○○
    路36號前，當時並未見該處有任何禁停標誌或標線，伊就將
    所有之車號YC2-565 號機車停放在騎樓外之路邊，該處右側
    有電箱及號誌桿，並非行人可通行之處，應無妨礙通行之事
    實，卻遭員警不當舉發，明顯與事實不符；又本案經伊申訴
    後，臺中市警察局99年6 月8 日函覆臺北市交通事件裁決所
    之附件採證照片內，並非伊所有之機車，且該張相片未有拍
    攝日期，伊合理懷疑舉發機關是否事後為達逕行舉發之目的
    ，於該處設置禁停標誌，且該禁停標誌上有加設附牌「人行
    道禁停機車腳踏車→」，下方加註之箭頭指向右邊，員警拍
    照時竟無視於附牌存在之事實，仍指證伊違規停車，由該相
    片中禁停標誌之左側停滿機車及腳踏車，右側未見任何停車
    ，顯見一般民眾均依附牌指示停於左側，員警任意開單，有
    損人民對政府之信賴，爰對原處分不服，聲明異議云云云。
四、經查：
(一)、受處分人自承於99年5 月9 日，將所有之車號YC2-565 號重
    型機車，停放在臺中市○○路36號騎樓外之事實。又受處分
    人該停車位置，包含騎樓外之紅磚人行道等情，業據證人即
    舉發員警臺中市警察局第一分局員警乙○○於本院調查中具
    結證稱：伊於99年5 月9 日上午7 時到9 時，在臺中市○○
    路段之人行道兩側執行守望交整勤務，臺中市○○路到綠川
    東街間之中正路段人行道都禁止停車；當天上午8 時19分，
    伊在臺中市○○路36號人行道上，發現本件車號YC2-565 號
    重型機車違規停車，所以伊拍照逕行舉發；YC2-565 號機車
    當時停放在人行道上的變電箱旁邊，旁（右）邊就有禁止停
    車之圓型標誌（包含長方形附牌），該標誌一直都有設置，
    所以伊等才會編排勤務在那邊執勤；不論該禁止停車標誌的
    左、右邊都是人行道，所以都是禁止停車，當天在該標誌左
    、右邊都有違規停放的機車，除了本件以外的其他違規車輛
    ，伊也都有依法舉發，停放在標誌左方的，違規地點伊是開
    「中正路36號」，停放在標誌右方的，違規地點伊是開「中
    正路34號」；本件卷附的兩紙相片，其中編號1 相片（即顯
    示有「YC2-565 號機車」，並標示有「2010.05.09」拍攝日
    期之相片）就是伊於本件舉發當日所拍的採證相片，而編號
    2 相片（即顯示有中正路36號騎樓外之禁止停車標誌設置情
    形，惟未標示拍攝日期之相片），因為伊的存檔相片中並無
    此張，伊不清楚是否是受處分人提出申訴後，由警局其他同
    仁事後拍攝的，但該編號2 相片所示的場景，與本件車號YC
    2-565 號機車於舉發當日所停放地點的場景是一樣的，當天
    該車就停放在臺中市○○路36號外之人行道的變電箱旁邊等
    語（見本院99年7 月28日訊問筆錄），按證人乃原處分機關
    舉發受處分人有違規行為之原證人，其並到庭具結擔保其供
    述之真實性，且在負擔偽證罪之心理處罰狀態下，證述受處
    分人經認定違規及受舉發之經過，依本件卷存證據資料並無
    任何積極證據足資證明證人上述證述係屬虛偽，亦無足以令
    人顯信證人之證述為不可採之品格證據或前科證據存在，自
    堪信為真實，此外，並有本件採證相片1 紙（即編號1 相片
    ）可佐，堪信受處分人確有於99年5 月9 日違規當日，將車
    號YC2-565 號重型機車，停放在臺中市○○路36號騎樓外之
    設有禁止停車標誌之紅磚人行道之事實，事證明確；
(二)、至受處分人所辯各節，查：１、受處分人爭執違規地點旁之
    禁止停車標誌係事後設置云云，與前揭員警證人之具結證述
    不符，洵難採信；２、受處分人質疑臺中市警察局就受處分
    人提出申訴後覆函所附之未標示拍攝日期、其內並無顯示受
    處分人YC2-565 機車之相片（即編號2 相片），業據前揭員
    警證人陳明並非本件舉發之採證相片，衡情當僅為違規地點
    之禁止停車標誌設置情形之示意、參考，並非舉發機關為達
    舉發目的而事後捏造之採證相片；３、依本件採證相片（即
    編號1 相片）所示，受處分人停車位置旁固為變電箱及標桿
    ，惟變電箱及標桿中間尚有行人可通行之間隙，受處分人辯
    稱其停車位置並未妨礙行人通行，亦無可採；４、本件禁止
    停車標誌，除圓型之禁止停車標誌外，下方固尚有長方形之
    「人行道禁停機車腳踏車→」附牌，然依證人即舉發員警乙
    ○○於本院調查中另具結證稱：臺中市○○路到綠川東街間
    之中正路段人行道都禁止停車，在中正路及建國路口往綠川
    東街的方向、中正路及綠川東街路口往火車站的方向，都設
    有禁止停車之標牌，而本件違規地點中正路36號是靠中正路
    及綠川東街路口等語（同見本院前揭調查筆錄），並提出上
    開地點之人行道禁止停車標牌相片為佐（見本院卷），堪認
    本件禁止停車標誌長方形附牌上之「→」，乃輔助說明綠川
    東街路口往右至建國路口間之中正路段人行道禁止停車，而
    非僅指該附牌樹立位置之右側禁止停車，受處分人就此尚有
    誤會。受處分人所辯各節，均無可採。
五、綜上，本件受處分人確有在設有禁止停車標誌處所停車之違
    規，舉發機關依法舉發，原處分機關依道路交通管理條例第
    56條第1 項第4 款等規定，裁處罰鍰600 元，於法有據。本
    件異議為無理由，應予駁回。
六、據上論斷，依道路交通案件處理辦法第19條，裁定如主文。
中    華    民    國    99    年    7     月    30    日
                        交通法庭法  官  孫  曉  青
以上正本證明與原本無異。
如不服本裁定應於送達後5日內向本院提出抗告狀。
                                書記官  林  蔚  菁
中    華    民    國    99    年    7     月    30    日

司法院資訊處製作；財團法人民間司法改革基金會備份。
